臺灣新竹地方法院刑事判決
111年度金訴字第401號
公  訴  人  臺灣新竹地方檢察署檢察官
被      告  林家祥


上列被告因違反洗錢防制法等案件，經檢察官提起公訴（111年
度偵字第7860號），被告於本院準備程序中，就被訴事實為有罪
之陳述，經本院告知被告簡式審判之旨，並聽取檢察官及被告之
意見後，進行簡式審判程序，並判決如下：
    主  文
林家祥犯三人以上共同詐欺取財罪，處有期徒刑壹年壹月，併科
罰金新臺幣伍仟元，罰金如易服勞役，以新臺幣壹仟元折算壹日
。
未扣案之犯罪所得新臺幣肆仟參佰柒拾柒元沒收，於全部或一部
不能沒收或不宜執行沒收時，追徵其價額。
    事實及理由
一、本案犯罪事實及證據，除證據部分補充被告林家祥於本院準
    備程序及審判程序時之自白外，餘均引用檢察官起訴書之記
    載（如附件）。
二、論罪科刑：
（一）核被告林家祥所為，係犯刑法第339條之4第1項第2款三人
      以上共同詐欺取財罪及洗錢防制法第14條第1 項之一般洗
      錢罪。被告以一行為而觸犯上開2 罪名，為想像競合犯，
      應依刑法第55條之規定，從一重論以刑法第339條之4第1
      項第2款之三人以上共同詐欺取財罪。
（二）被告與施柏靖、「畜生」及渠等所屬詐欺犯罪組織成員間
      ，就上開犯行有犯意聯絡及行為分擔，應論以共同正犯。
（三）爰審酌被告正值青壯，卻不思正途賺取錢財，加入詐欺集
      團擔任車手提領款項，共同牟取不法報酬，不僅俾使該詐
      騙集團成員得以遂行詐欺行為，嗣又能便利其等逃避司法
      之追緝，致被害人受到財產上之損害，助長原已猖獗之詐
      騙歪風，所為實值非難；惟念其犯後已坦承犯行，且合於
      洗錢防制法第16條第2項所定減輕其刑事由，兼衡其自述
      高職肄業之智識程度，目前在工地打零工、日薪約新臺幣
      (下同)1400元、未婚無子、與父親同住之家庭經濟狀況；
      暨其犯罪動機、目的、手段、所生之損害等一切情狀，量
      處如主文第一項所示之刑，並諭知罰金易服勞役之折算標
      準，以資警惕。
三、沒收：
　　被告自承犯本案自所屬詐欺集團成員取得之報酬為其提領贓
    款之3%，已於事後取得，是本案被告犯罪所得應為4377元〈
    計算式：（45000+50000+50000+900）×0.03＝4377)，應依刑
    法第38條之1 第1 項、第3項規定宣告沒收，於全部或一部
    不能沒收或不宜執行沒收時，追徵其價額。
據上論斷，應依刑事訴訟法第273條之1第1項、第299條第1項前
段、第310條之2、第454條第2項，判決如主文。
本件經檢察官邱志平提起公訴，檢察官陳郁仁到庭執行職務。
中　　華　　民　　國   111    年    10    月    17    日
                  刑事第三庭    法  官  黃怡文
以上正本證明與原本無異。
如不服本判決應於收受本判決後20日內向本院提出上訴書狀，上
訴書狀應敘述具體理由。上訴書狀未敘述上訴理由者，應於上訴
期間屆滿後20日內補提理由書狀於本院(均須按他造當事人之人
數附繕本 )「切勿逕送上級法院」。 
中　　華　　民　　國　　111 　年　　10　　月　　19　　日
                                書記官  謝沛真
附錄本案所犯法條：
洗錢防制法第14條
有第二條各款所列洗錢行為者，處7年以下有期徒刑，併科新臺
幣5百萬元以下罰金。
中華民國刑法第339條之4
犯第339條詐欺罪而有下列情形之一者，處1年以上7年以下有期
徒刑，得併科1百萬元以下罰金：
一、冒用政府機關或公務員名義犯之。
二、三人以上共同犯之。
三、以廣播電視、電子通訊、網際網路或其他媒體等傳播工具，
    對公眾散布而犯之。
前項之未遂犯罰之。
附件
臺灣新竹地方檢察署檢察官起訴書
                                     111年度偵字第7860號
　　被　　　告　林家祥　男　37歲（民國00年0月00日生）
　　　　　　　　　　　　住屏東縣○○鄉○○路00號
　　　　　　　　　　　　國民身分證統一編號：Z000000000號
上列被告因詐欺案件，已經偵查終結，認應提起公訴，茲將犯罪
事實及證據並所犯法條分敘如下：
　　　　犯罪事實
一、林家祥（別稱「張育達」）於民國110年12月間加入由綽號
    「畜生」(真實姓名年籍不詳)、施柏靖（綽號「喬治」，另
    飭警追查中）等成年男子所組成之3人以上，具有持續性、
    牟利性與結構性之詐欺犯罪組織(林家祥違反組織犯罪防制
    條例部分，業經臺灣苗栗地方檢察署檢察官另案提起公訴)
    ，以約定可獲得提領贓款3%及車馬費之報酬，擔任取款車手
    及取簿手，負責提領人頭帳戶金融卡及被害人因受詐欺而匯
    入人頭帳戶之贓款，施柏靖擔任收水人員，負責向車手收取
    贓款後，交付予詐欺集團指示之人。嗣林家祥、施柏靖與綽
    號「畜生」等詐欺集團成員共同意圖為自己不法之所有，基
    於詐欺取財及洗錢之犯意聯絡，由該詐欺集團不詳成員於附
    表所示時間，以附表所示之詐騙方式，詐騙楊雅荃，致其陷
    於錯誤，依指示於附表所示之時間，匯款或轉帳如附表所示
    之款項至如附表所示之人頭帳戶內。再由林家祥依綽號「畜
    生」之人指示，持人頭帳戶提款卡於如附表所示之時地提領
    款項後，即在提領地點附近，將其所提領款項交付予施柏靖
    ，再由施柏靖將款項交付予綽號「畜生」指定之詐欺集團不
    詳成員，以此等多次製造資金斷點方式，掩飾詐欺犯罪所得
    之本質及去向。嗣因楊雅荃發覺受騙而報警處理，始悉上情
    。
二、案經新竹縣政府警察局竹北分局報告偵辦。
　　　　證據並所犯法條
一、證據清單及待證事實：
編號 　　證　據　名　稱 　　待　證　事　實 (一) 被告林家祥於警詢時及偵查中自白。 全部犯罪事實。 (二) 證人即被害人楊雅荃於警詢中之證述。 證明被害人楊雅荃受騙匯款之事實。 (三) 內政部警政署反詐騙諮詢專線紀錄表、受理詐騙帳戶通報警示簡便格式表、被害人提供網路銀行轉帳明細。 證明被害人楊雅荃受騙匯款及嗣後報警之事實。 (四) 監視器提領畫面擷圖、台新國際商業銀行股份有限公司111年5月12日台新總作文字第1110010794號函及所附帳號000-00000000000000號帳戶開戶資料、交易明細。 佐證全部犯罪事實。 
二、核被告林家祥所為，係犯刑法第339條之4第1項第2款之三人
    以上共同犯詐欺取財、洗錢防制法第14條第1項之一般洗錢
    等罪嫌。被告與施柏靖、綽號「畜生」等人，具有犯意聯絡
    及行為分擔，請依共同正犯論處。被告以一行為觸犯加重詐
    欺取財及一般洗錢2罪嫌，為想像競合犯，請依刑法第55條
    規定，從一重之加重詐欺取財罪嫌處斷。犯罪所得1萬餘元
    ，請依刑法第38條之1第1項前段、第3項規定，宣告沒收之
    ，於全部或一部不能沒收或不宜執行沒收時，追徵其價額。
三、依刑事訴訟法第251條第1項提起公訴。
　　此　　致
臺灣新竹地方法院
中　　華　　民　　國　 111　　年　　6 　　月　　30　　日
　　　　　　　　　　　    檢  察  官　邱志平
 本件正本證明與原本無異         
中　　華　　民　　國　 111　　年　　7 　　月　　18　　日
                          書  記  官  鄭思柔
所犯法條：
刑法第339條之4第1項第2款
犯第339條詐欺罪而有下列情形之一者，處1年以上7年以下有期
徒刑，得併科1百萬元以下罰金：
一、冒用政府機關或公務員名義犯之。
二、三人以上共同犯之。
三、以廣播電視、電子通訊、網際網路或其他媒體等傳播工具，
    對公眾散布而犯之。
前項之未遂犯罰之。
洗錢防制法第14條第1項
有第二條各款所列洗錢行為者，處7年以下有期徒刑，併科新臺
幣5百萬元以下罰金。
前項之未遂犯罰之。
前二項情形，不得科以超過其特定犯罪所定最重本刑之刑。
參考法條：
洗錢防制法第2條
本法所稱洗錢，指下列行為：
一、意圖掩飾或隱匿特定犯罪所得來源，或使他人逃避刑事追訴
    ，而移轉或變更特定犯罪所得。
二、掩飾或隱匿特定犯罪所得之本質、來源、去向、所在、所有
    權、處分權或其他權益者。
三、收受、持有或使用他人之特定犯罪所得。
附表：
編號 被害人 詐騙方式 匯款日期、時間 匯款金額 （新臺幣/元） 匯入人頭帳戶帳號 提款日期、時間 提款地點 提款金額 （新臺幣/元） 1 楊雅荃 詐欺集團某成員於111年3月9日19時55分起，假冒為響食天堂客服人員、中國信託商業銀行人員，致電訛稱：楊雅荃去年購買之餐卷因人員操作錯誤，必須儘快處理、匯款再退款云云，，致使楊雅荃陷於錯誤，依指示將款項匯入。 111年3月9日 21時01分 45,987元 夏釋誠 台新國際商業銀行000-00000000000000號帳戶   111年3月9日 21時06分 新竹縣○○市○○○路000號「全家超商竹北中正西路店」 45,000    111年3月9日 21時08分 49,989元  111年3月9日 21時10分  50,000    111年3月9日 21時10分 49,983元  111年3月9日 21時11分  50,000       111年3月9日 21時20分  新竹縣○○市○○○路000號「萊爾富超商竹北中正西路店」 900